臺灣高等法院臺中分院刑事裁定　　　　　　　　民國九十三年交抗字第三三一號
　　抗　告　人
　　即異 議 人
　　即受處分人　甲○○
　　原處分機關　交通部公路總局台中區監理所
右抗告人因聲明異議案件，不服臺灣臺中地方法院民國九十三年三月十六日裁定（九
十三年交聲字第一九三號），提起抗告，本院裁定如左：
　　主      文
抗告駁回。
　　理      由
一、原處分機關裁處意旨略以：本案係台中縣警察局霧峰分局舉發受處分人甲○○駕
    駛車號ＴＪ─７４０７號自小客車於九十一年十一月十日三時三十五分許，行經
    大里市○○路與中興路口處，因「酒後駕車（酒精呼氣測值（０．２７ｍｇ／１
    ）」違規，受處分人曾於應到案日期前向該所申訴分期繳納罰鍰，經該局回覆未
    准後，異議人未依指定日期到案，該所遂於九十三年一月三十日以中監違字第裁
    六○─Ｈ00000000號裁決書，裁處罰鍰新台幣二萬七千元整，並吊扣駕
    駛執照十二個月，車輛拍賣抵繳八千零二十二元，尚不足一萬八千九百七十八元
    ，逾期則依裁決書處罰主文規定裁處，於法並無不合等語。
二、本件異議人即受處分人甲○○則以：異議人因於八十八年六月起即已「失業」毫
    無收入，連基本之健保費亦拖欠（異議人有慢性病），實無能力繳納上述違規罰
    鍰，便聲明分期繳納，唯遭台中區監理所駁回，故加重罰鍰為二萬七千元整，車
    輛並遭拍賣。異議人現仍無固定收入，靠打零工維生，無財無產，實無能力一次
    繳足罰鍰，狀請鈞院准予異議人於九十三年七月一日至十二月三十一日止每個月
    以新台幣三千元共六期繳納罰鍰或於九十三年十二月一次繳足罰鍰，裁決書之處
    分自九十三年三月一日起為逾期又要加重罰鍰，請鈞院撤銷逾期處分，本件裁決
    書收受日期為九十三年二月五日，但異議人因於九十三年二月六日至二月二十二
    日至台北照顧姊姊，故時間上有所耽誤，爰聲明異議云云。
三、原審法院則以：按道路交通管理處罰條例第八十七條第一項規定：受處分人不服
    第八條主管機關所為之處罰，得於接到裁決書之翌日起二十日內，向管轄地方法
    院聲明異議。經查：本件異議人即受處分人係於九十三年二月五日收受裁決書，
    有掛號收件回執在卷可證，異議人遲於九十三年三月二日始向台中區監理所聲明
    異議，有其聲明異議狀乙份存卷可按，已逾二十日期間，其異議已不適法。再者
    ，異議人對於舉發通知單所載之違規事實並不否認，然稱：無力繳納罰鍰，欲申
    請分期繳納云云，惟分期繳納交通違規罰鍰目前仍於法無據，故原處分機關無從
    依其申請受理。從而，受處分人既有前揭違規行為，原處分機關據以援引上開規
    定裁處，並無不當。綜上所述，本件異議為無理由，應予駁回。
四、抗告意旨略以，其收受裁決書係九十三年二月十日，並非同年月五日，故其於同
    年三月二日向該監理所聲明異議，並未逾二十日云云。第查，抗告人提出之裁決
    書收受日期影本，與卷附者所載收受日期並不相同，已難憑信。況縱使其主張之
    收受日期屬實，然遲至同年三月二日始向該監理所聲明異議，亦已逾二十日之期
    限（期滿日應為同年三月一日），故抗告殊無理由，應予駁回。
五、據上論斷，應依道路交通案件處理辦法第二十六條、刑事訴訟法第四百十二條，
    裁定如主文。
中      華      民      國　    九十三     年     四      月   二十九 　日
　　　　　　　　　　　　　　　　臺灣高等法院臺中分院刑事第一庭
　　　　　　　　　　　　　　　　　　　審判長法　官　陳　紀　綱
　　　　　　　　　　　　　　　　　　　　　　法　官　陳　登　源
　　　　　　　　　　　　　　　　　　　　　　法　官  黃　日　隆
右正本證明與原本無異。
不得再抗告。
　　　　　　　　　　　　　　　　　　　　　　書記官　陳　三　軫
中      華      民      國　    九十三     年     五      月     四 　　日
                                                                        Ｒ
